臺灣高等法院臺南分院刑事判決
110年度侵上訴字第105號
上  訴  人  
即  被  告  歐人銘
選任辯護人  郭宗塘律師
上列上訴人因妨害性自主案件，不服臺灣臺南地方法院108年度
侵訴字第58號中華民國109年9月30日第一審判決（起訴案號：臺
灣臺南地方檢察署108年度偵字第10256號），提起上訴，本院判
決如下：
    主  文
原判決撤銷。
甲○○犯強制猥褻罪，累犯，處有期徒刑壹年貳月。
    事  實
一、甲○○未領有醫事執照，在高雄市○○區○○街00號住處開設「耀
    鴻堂國術會館」從事推拿，自民國106年間起，為代號AC000
    -A108062號成年女子（下稱A女，真實姓名年籍詳卷）及A女
    家人以指壓推拿身體之方式，治療脊椎、頭痛、更年期、心
    律不整等身體疾病，深得A女及其家人之信任及尊重，並因
    而得知A女有子宮壁無法收縮，致陰部產生分泌物而無法改
    善之困擾。甲○○除曾私下向A女表示該問題很嚴重，若未治
    療，子宮可能需要拿掉外，竟萌生利用A女對其極為信任尊
    重之機會，基於壓抑A女性自主意思，違反A女意願之強制猥
    褻犯意，於108年4月19日15時16分許，撥打LINE電話予A女
    ，向A女宣稱有很多人來找其看診內分泌問題，約A女至汽車
    旅館為其看診解決此問題等語，使極為信賴甲○○之A女下班
    後於同日18時許依約在臺南市安平區安平老街旁停車場，與
    駕駛車牌號碼000-0000號自用小客車前來之被告見面，被告
    再駕駛該車搭載A女前往臺南市○○區○○○街000號「荷蘭村汽
    車旅館」，以休息為由於同日18時3分許進入000號房間。甲
    ○○向A女表示泡熱水澡活絡經絡後，再指壓比較不會痛，指
    示A女去泡熱水澡，泡畢後A女以毛巾遮掩身體，依甲○○要進
    行檢查診治之指示而正面躺在床上，甲○○掀開A女披覆之毛
    巾，以手按壓A女腹部，向A女稱其子宮發炎，以要達到性高
    潮才能排出分泌物得到治療為藉口，壓抑A女性自主意思，
    違反A女意願，撫摸A女胸部及陰部；嗣見A女未達性高潮，
    即接續指示A女進行自慰之猥褻動作，A女因對甲○○極為信賴
    ，並因長期苦於上開宿疾，擔憂嚴重可能需拿掉子宮，內心
    對於自慰之必要性雖有疑惑，然在承受憂慮自身健康，又極
    度信賴甲○○，思及若不聽從指示，恐會招來甲○○不快而拒絕
    為其治療，造成宿疾無從獲癒之嚴重後果，致不敢違背甲○○
    指示之精神壓力下，壓制自身意願而為撫摸自己陰部之自慰
    行為，惟仍未達高潮；甲○○見此，藉詞A女需達性高潮而承
    上犯意接續以手撫摸A女陰部，以此方式強制猥褻A女。
二、案經A女訴由臺南市政府警察局第四分局報請臺灣臺南地方
    檢察署檢察官偵查起訴。
    理  由
一、證據能力：
　  被告主張證人即告訴人A女之偵訊證述，未經對質詰問，無
    證據能力；A女與友人之微信對話紀錄，係被告以外之人於
    審判外之陳述，無證據能力等語（本院卷第89頁），然：
  ㈠按至上訴人雖於第一審及原審均聲請傳訊A女到庭作證，以進
    行交互詰問，惟經第一審及原審先後合法傳喚、拘提A女均
    未到庭，得為調查之途徑已窮，核屬無調查可能性之證據，
    要無違法剝奪其詰問權之可言。原審認本件事證已臻明瞭，
    無再行無益調查之必要，於法並無不合，亦無上訴意旨所指
    調查職責未盡之違誤(最高法院106年度台上字第3092號、10
    0年度台上字第1293號判決意旨參照)。查A女於案發後之108
    年8月6日出境，現在澳洲，因疫情關係未歸，經原審及本院
    傳喚、拘提，均未到庭，有入出境紀錄及拘票函文在卷可按
    （本院卷第185、199至205、229頁及彌封袋），且被告亦捨
    棄傳喚A女（本院卷第217頁），是本件A女之調查途徑已窮
    ，難認有何違法剝奪被告詰問權一事。
  ㈡A女之偵訊證述，被告固主張未經詰問而無證據能力，惟檢察
    官職司追訴犯罪，必須對於被告之犯罪事實負舉證之責，就
    審判程序之訴訟構造而言，檢察官係屬與被告相對立之當事
    人一方，是故偵查中訊問被告以外之人所製成偵查筆錄，性
    質上固屬傳聞證據，且常為認定被告有罪之證據，自理論上
    而言，如未予被告反對詰問、適當辯解之機會，一律准其為
    證據，即與當事人進行主義有所杆格，對被告防禦權亦有妨
    礙，然考量現階段刑事訴訟法規定檢察官代表國家偵查犯罪
    、實施公訴，依法有訊問證人、鑑定人之權，證人、鑑定人
    必須具結，偵查中檢察官向被告以外之人所取得之陳述，原
    則上均會遵守法律規定，不致違法取供，其可信性極高，為
    兼顧目前偵查構造，乃以被告以外之人於偵查中向檢察官所
    為之陳述，具有顯然不可信之情形為其證據能力排除條件，
    是爭執該項陳述之證據能力者，已釋明「顯有不可信之情況
    」者外，不宜以該證人未能於審判中接受反對詰問，而否認
    其證據能力，故A女偵訊以證人身份所為證述，既經合法具
    結，又未見有何「顯有不可信之情況」，依刑事訴訟法第15
    9條之1第2項規定，應有證據能力。
  ㈢A女與友人如附表二所示之微信紀錄有證據能力：
　⒈按所謂「傳聞證據」，係指以審判外之陳述作為內容之證據
    ，亦即透過人之意思活動予以傳達之證據。易言之，即陳述
    者經由知覺、記憶、表現、敘述或敘述性動作等過程傳達其
    所體驗之事實，故亦稱為「供述證據」；而與此相對者即為
    「非供述證據」（即非傳聞證據），亦即非透過人之意思活
    動予以傳達之證據，例如物證、書證等是。故證據究屬傳聞
    證據或非傳聞證據，必須以該證據所欲證明之待證事實為何
    （即證明旨趣），作為判斷之基礎。換言之，以供述內容之
    真實性作為待證事實之證據，應屬傳聞證據；惟若屬於「代
    替供述之書面」或「間接之供述」時，書面本身之存在或供
    述本身之存在即為待證事實時，此證據並不屬於傳聞證據。
    此外，以證明該項供述本身存在，作為推認其他事實存在之
    間接事實或情況證據者，該項證據雖具有供述之形式，但因
    並非直接以其供述內容之真實性作為待證事實之證據，仍非
    屬傳聞證據（最高法院99年度台上字第408號判決意旨參照
    ）。又以文書作為證據資料使用時，依其性質、作用，有不
    同之屬性。詳言之，倘以文書內容所載文義，作為待證事實
    之證明，乃書面陳述，其為被告以外之人出具者，有刑事訴
    訟法第159條第1項及其相關之傳聞法則規定適用；若以物質
    外觀之存在，作為待證事實之證明，即為物證之一種，無傳
    聞法則之適用，原則上具有證據能力（最高法院106年度台
    上字第3258號判決意旨參照）。
  ⒉附表二所示A女與友人「草莓」之微信訊息紀錄（他卷第107
    頁，檢察官勘驗於他卷第56頁），雖是A女透過電腦網路向
    「草莓」所傳達之意思（即通訊陳述），但並非直接以該等
    通訊陳述內容之真偽，作為被告有無本案犯行之證據，而係
    以該等通訊陳述內容本身，作為證明其他事實（指A女與「
    草莓」有通話事實）存在之間接事實或情況證據，並根據此
    項間接事實或情況證據用以強化A女指證（即供述證據）之
    憑信性。從而，附表二所示對話紀錄內容，乃文書證據，非
    屬供述證據，無傳聞法則之適用，自有證據能力。
二、訊據被告固坦承：我未領有醫事執照，開設「耀鴻堂國術會
    館」從事推拿，自106年間起，為A女及A女家人治療脊椎、
    頭痛、更年期、心律不整等疾病，深得A女及A女家人之信任
    尊重，我於108年4月19日15時16分許，撥打LINE電話予A女
    ，A女應約於同日18時許，在臺南市安平區安平老街旁停車
    場與我見面，我則駕駛000-0000號車至該處，搭載A女前往
    「荷蘭村汽車旅館」，於同日18時3分許進入000號房間之事
    實，惟矢口否認有何強制猥褻犯行，辯稱：我在108年4月19
    日15時許用LINE電話與A女通話時，因為A女說她脊椎痛，酸
    得要命站著腳會麻，我就向A女表示去浸熱水看看她的尾椎
    骨會不會比較軟化，A女說好並約我在臺南市安平區安平老
    街旁之停車場見面，我就駕駛000-0000號車於同日18時許至
    該處，搭載A女沿著大路一直繞，於同日18時3分入住○○○村○
    ○○○○000號房間。我向A女表示泡熱水澡後再壓比較不會痛，
    指示A女去泡熱水澡，她泡完後，全身赤裸直接躺在床上，
    我以棉被蓋住她的身體，用手按壓她的尾椎，表示尾椎骨係
    連在一起，我不知道A女的腳會酸是何毛病。因我看到A女的
    尾椎骨那邊濕濕的，就問為何該處濕濕的，A女說其陰部發
    炎，我表示陰部發炎是你自己的事，A女就自己用按摩棒在
    其陰部那邊，不曉得在做何事，我坐在旁邊的桌子抽煙，之
    後我跟A女說其尾椎骨沒有怎樣我要離開，就於同日19時44
    分許，駕駛上開車輛搭載A女離開汽車旅館，我未向A女宣稱
    有很多人來找我看內分泌問題，約A女至汽車旅館是要為A女
    看診，我沒有在汽車旅館以A女子宮發炎、要達到性高潮才
    能洩出分泌物而得到治療，指示A女在我面前進行自慰，藉
    以對A女實行強制猥褻云云（原審卷第99至107頁，本院卷第
    84頁）。
三、經查：
  ㈠被告上開坦認部分，核與A女於偵訊證述情節相符，並有附表
    一所示之非供述證據可稽，此部分之事實堪可認定。
  ㈡被告雖以前詞置辯，然查：
  ⒈被告於警詢、偵訊、原審及本院供稱：A女之姊係龍骨歪掉，
    A女係溜冰摔到尾椎而尾椎裂開，A女之母係手有歪掉，都讓
    我調整醫好，A女之父因閃到有骨刺，也讓我慢慢推開，A女
    及其家人常來我的「耀鴻堂國術會館」，一週來一次，都是
    星期三來，A女來讓我看診有1年多，且除了上開我與A女同
    至「荷蘭村汽車旅館」之該次外，A女都是與其家人至國術
    會館接受治療，既無其他我與A女2人同行私遊，也無其他帶
    病患至汽車旅館治療之情形。A女在國術會館接受治療時，
    係讓A女趴在一張推拿椅，我從背面推拿A女之脊椎，我不會
    要求A女脫衣服及泡熱水澡，A女也不會主動在我面前脫衣服
    、露陰部或做出猥褻動作，在國術會館之治療對象係女子的
    話，為避免指壓身體之接觸被誤會有對女子做不當作為，會
    請該女子之家人或朋友在旁觀看我如何治療。108年4月19日
    我與A女同至「荷蘭村汽車旅館」之前，我與A女及其家人之
    關係不錯，並無任何債務糾紛或爭吵，A女尊敬我為長輩，
    我還有教她如何進行黃金買賣，A女及其家人於108年4月17
    日尚有來「耀鴻堂國術會館」接受治療，也並未表示之後不
    會再找我治療。我在「荷蘭村汽車旅館」303號房間內，A女
    泡完熱水澡而趴躺在床上，我幫A女看一下尾椎那邊有無問
    題，我直接摸她的背面尾椎尾部，並問她尾椎已經好了，為
    何腳還會麻，A女就翻身回正面，我就問她為何陰部還是濕
    濕的，她用衛生紙擦陰部起來係黃黃的，我說她這不是尿而
    是人的骨髓，就叫她自己用手摸到讓骨髓流出之後，就會停
    住而不會再流，A女就不曉得從那裡拿出按摩棒進行自慰。
    因為A女的病要泡熱水，我店裡毛巾不夠熱，浴缸家人有在
    用怕不乾淨，所以才與A女約去汽車旅館等語（警卷第1頁反
    面，他卷第95至102頁，原審卷第102至104、236至239頁，
    本院卷第84頁）。衡諸常情，一般人若要推拿治療，應當如
    被告上開所言，會至國術館為之，有何必要單獨與患者約至
    汽車旅館；再者，即便有泡熱水之需求，熱水隨處可見，在
    被告上開國術館內，亦無不能使用熱水治療之理；甚者，推
    拿業者多有到府服務，其等亦可約至告訴人住處推拿治療，
    實難認有何突然約至汽車旅館之理，此節顯屬異常，甚有可
    疑。況且，「骨髓」乃存於人之骨骼腔中，主要由造血組織
    、脂肪組織與支持造血幹細胞分化的骨髓間質組成，當無可
    能由陰部流出，被告上開辯解，背離事證，無可採信。 
　⒉A女於偵訊證稱（108他字第2158號偵卷第49至56頁）：
  ⑴被告係整骨師，我父親及哥哥先認識被告，我在18歲時因滑
    雪造成脊椎受傷，一直未完全康復，因不想開刀而未就醫，
    會覺得不舒服而腳沒辦法控制，我是在約106年3月間，第一
    次與父母親至被告的「耀鴻堂國術會館」看診，原本是一週
    看診2次，後來變成一週去看1次，被告幫我們看骨頭經絡，
    父母親都會陪我過去，父母親也有看肌肉酸痛、睡眠不足，
    因為看診之後有改善，才會很相信被告，我在看診時，係衣
    服反穿、露出背部、穿著自己的褲子而趴在長條型椅子上，
    被告摸我的皮膚看我的脊椎有無歪掉、有無問題，然後幫我
    推，看診時間視個人情況而大約3至10分鐘，被告在看診時
    之動作算是正常，被告之妻會在旁邊，我都稱呼被告為「歐
    老師」，待他如父母般之長輩，我並無與被告交往。
　⑵因被告說要教我黃金買賣，我在108年4月19日前約一個月，
    告知被告我的手機號碼及Line，我們有用電話討論仲介黃金
    買賣合約的事項，因為我之前與其他同性交往做愛，有導致
    子宮壁無法收縮而陰部會產生分泌物的問題，我去看過婦產
    科，婦產科表示係白帶，但吃藥沒有改善，被告在電話與我
    討論黃金買賣合約之期間，多次提到上開問題，並說這很嚴
    重，以後子宮會拿掉，我覺得跟男生講這件事係很尷尬，但
    被告還是一直提起，並要我排時間與他見面拿婦產科的中藥
    ，被告在108年4月19日15時16分許以Line打電話給我，當時
    我在臺南市安平區之餐廳工作，被告說他要從嘉義趕下來，
    要約我去摩鐵查看整個身體檢查內分泌問題，並說有很多人
    找他看這個問題、如果要解決這個問題就必須要性高潮，我
    雖然有點害怕，但因為被告是我很相信的長輩，且想說頂多
    就是如之前去被告的診所看診那樣，只是壓一壓，故我當下
    就未想太多而信任他。我工作的餐廳通常會在17時30分收店
    ，我就與被告相約而於18時許在安平老街附近之停車場見面
    ，被告叫我把我的車停在停車場，由他開車搭載我，並說要
    去附近的摩鐵，幫我檢查婦科問題而想辦法能不能解決，因
    為我本身是同性戀者，打扮氣質比較像男生，而被告也知道
    此事，我不覺得與被告至汽車旅館係要去做愛，且我想就是
    像之前去被告的診所那邊看診一樣，所以就同意由其開車載
    我至「荷蘭村汽車旅館」。進入房間後，被告先讓我吃中藥
    ，叫我去泡熱水澡活絡經絡，說等一下壓比較不會痛，我泡
    完熱水澡，稍微用毛巾遮掩就走至床上，被告說要讓他看一
    下，我就躺在床上，毛巾掀開，被告就像之前在診所那樣壓
    我的腹部檢查，說我的子宮發炎。他說子宮發炎要讓分泌物
    出來，他先撫摸我，胸部跟陰部都有，他用手揉我胸部，他
    說這樣會讓我有感覺，要讓我高潮，高潮會洩出東西來，我
    跟他說我沒有感覺，說我跟男生沒有辦法，他就說不然你自
    己弄看看，我當時已經有點抗拒，因為我覺得沒有必要作到
    這種程度，當下有向他反應，我說「我沒辦法，我可以不要
    嗎？」，但他沒有正面回答我，我覺得他可能裝作沒聽到，
    他就說那現在怎麼辦，你要醫還是怎樣。我不敢反抗，因為
    我當時脊椎問題很嚴重，我害怕若反駁被告的話，他就不會
    再幫我看脊椎，所以我不敢反抗而聽從指示，自己摸自己的
    下體，但過了一陣子還是沒有辦法性高潮，被告就再次碰觸
    我的下體，之後他說這樣真的不行，我自己也沒辦法，當時
    我很想回家，後來我去稍微沖洗一下，被告載我回安平老街
    附近之停車場。
  ⑶上開是我與被告第一次私下見面，之前從無私下見面過，且
    若不是被告說要治病，我為了要治病很相信被告，否則是不
    會在「荷蘭村汽車旅館」發生上開情事。事發之後，我原本
    想忍一忍就過了，但一直在想這件事，無法理解自己為什麼
    要讓被告這麼做，愈想愈糾結，一直忍到隔日即108年4月20
    日，實在受不了，以微信向一名在同志交友軟體認識而住在
    杭州之「草莓」陳述。我一開始是用有點開玩笑的口氣，因
    為他也經歷過這種事，所以他鼓勵我跟我爸媽說，我先跟「
    草莓」說我肚子痛，「草莓」問為何肚子痛，有沒有什麼原
    因，我表示這個痛不會好，我覺得與心理有點關係，心理也
    受到很大的傷害，我提到我很傻很笨，無法把這件事說出口
    ，並提到「我不是很想要這副身體」、「我從來沒想過這樣
    的事情會發生在我身上」，我之前就想要當男生，也想過要
    去變性，一直勸「草莓」要好好保護自己，但我卻未好好保
    護自己，「草莓」問我為什麼，我說我被男人欺負，現在很
    痛，不敢讓父母知道，「草莓」希望我不要忍著、要把事情
    說出來，而我怕這件事說出來會很難看，也怕「草莓」會對
    我失望，但「草莓」一直鼓勵我，108年4月20日早上我還有
    去上班，我就請我哥哥到我上班的地方載我回家，因為哥哥
    不會像我父母那麼激動，在回家的路上我跟哥哥說，到家後
    ，哥哥就跟父母說我被性侵，父母很激動不敢相信，一直問
    我是何時發生，為何會這樣，之後就帶我去警局報案。
  ⒊證人即代號AC000-A108062B號男子（即A女之兄，下稱A女之
    兄）於原審證稱（原審卷第179至193、195、198至205、208
    頁）：
  ⑴我的父母在本件事發約2年前，經朋友介紹認識從事國術推拿
    的被告，我係在約半年後，因腳拐到而讓被告處理，A女比
    我更早就給被告推拿，我家5口及大伯一家都有讓被告推拿
    ，我家一週至少會讓被告推拿一次，一開始係在我大伯母家
    進行簡單的推拿，較熟識後就至被告的「耀鴻堂國術會館」
    一樓，該處係為一個開放空間，被告推拿的地點有一個牆壁
    遮掩，但可聽得到聲音，其他等待推拿者就在推拿處之前方
    的泡茶間等候，接受推拿者係躺在椅子上，男生全身只著內
    褲，女生則上半身赤裸只反穿一件外套、下半身著短褲及內
    褲，被告視個人狀況而以手指進行全身指壓按摩，基本上按
    摩方法大同小異，A女都是由家人陪同至「耀鴻堂國術會館
    」接受推拿，不會讓A女與被告單獨在場，我也有看過A女被
    推拿的過程，A女係因之前摔傷，脊椎有錯位，久站或久坐
    就會導致腰部不舒服，被告對A女推拿主要是針對腰部脊椎
    部位，但基本上除了陰部、乳頭沒碰觸外，其餘全身都有碰
    觸，被告曾說要打開A女胸部之氣結而推拿A女之胸部，又被
    告治療的方法除指壓外，尚有類似拔罐、筋膜槍打肌肉及傳
    統之刮沙、牛角刺點等，再者有按摩女子陰部上方之腹部位
    置讓經期暢順一點，我有看過被告如此按摩我母親、姐及A
    女，除此之外，我的親戚及家人讓被告治療的病症並無包含
    婦科或女子陰部方面之疾病，我未聽聞被告有其他特別針對
    女性之治療手法，也從未聽被告向我或我的家人說過他有一
    個讓女子自慰排毒的方法。
  ⑵108年4月20日中午我要回家吃飯時，A女打電話說她請假而要
    我去載她回家，電話中就有聽到A女在哭的情緒，我騎機車
    至A女工作之餐廳後門等候，A女出後門一看到我就大哭，我
    問她發生何事，她崩潰而大哭說被性侵，我聽到很激動，當
    下就問是誰、在何處發生，A女一開始不太敢講，因為父母
    與被告關係太密切了，是我騎機車載A女回家的車程中，一
    直問她是誰所為，跟我們係何關係，A女說是與我們全家都
    認識，很熟而未講姓名，我猜想最近比較常接觸，比較熟的
    就是被告，我就說出被告姓名，A女才回稱是，回家後我將
    父母叫來告知此事，並詢問A女為何要與被告出去，A女表示
    被告說有特殊的藥物要給她服用，並要教她黃金操作及順便
    按摩，A女不疑有他就跟被告去汽車旅館，當時我們沒有細
    問性侵之過程，覺得很傷心難過，就勸A女要去報案提告，
    並趕緊帶她去警局報案。
  ⑶在A女說出上開情事之前，A女並無與被告交往，且我們全家
    及大伯全家與被告之間亦無任何仇恨或金錢債務糾紛，私底
    下還蠻常與被告出去吃飯，關係熟識密切。
  ⒋A女之母於偵訊及原審證稱（108他字第2158號偵卷第56至60
    頁，原審卷第210至229頁）：
  ⑴A女因先前於18歲時，在韓國滑雪撞擊到腰部而致腰椎受傷，
    久站就容易腰部酸痛而不舒服，其因課業、打工之故，斷斷
    續續有看過一般中醫診所，推拿、貼藥布而稍微緩解一下，
    而我則因有偏頭痛、更年期及睡眠品質不好，我丈夫因有心
    律不整、骨刺的問題，經我大哥、大嫂之介紹而給被告看診
    ，一開始係被告至大哥、大嫂位於仁德的住處看診，之後是
    至被告的「耀鴻堂國術會館」一樓看診，該處前面是佛堂、
    後面為放有一張整脊椅子的房間，A女都是由我與我丈夫或
    由A女之兄陪同一起至「耀鴻堂國術會館」看診，A女從未單
    獨至「耀鴻堂國術會館」，陪同之人係可看到診治之過程，
    被看診者係躺在椅子上，男生著短褲或內褲而打赤膊，女生
    係著內褲及短褲、上身內衣脫掉只反穿一件外套，被告用手
    指從脊椎開始指壓推拿全身，A女因為腰部受傷，會指壓至
    鼠蹊部位置，我曾看過被告有指壓到A女之胸部上方及腋下
    這邊，因為被告說要放鬆整個經絡，此外A女若月經不舒服
    ，被告會按壓A女腹部，但不會按至陰部位置，被告之治療
    手法，除了指壓按摩，尚有用電療刺激眼睛旁邊的穴道、電
    療胸部，此外既未見其他的治療方式，亦未聽被告說過其他
    之治療方式，也從未聽過被告向我或我的家人說過讓女子以
    自慰方式排毒之治療手法。
  ⑵108年4月19日14時56分許，我有傳Line訊息予A女，向她說有
    下雨不要淋雨回家，A女回稱好啦好啦、她下班可能直接去
    打拳擊晚一點回家，同日16時許我向A女說我會去拜拜，我
    幫她拿一個便當回來，A女回稱其回家再吃，之後A女於同日
    21時許之前回家，有開我的房門一下，我看她神色不對勁，
    以為她打拳擊很累，我問她要不要吃飯，她回稱等一下看看
    ，並有去洗澡，當日我不知道A女有與被告見面，係A女之兄
    於108年4月20日去A女工作的地點接A女回家，A女之兄告訴
    我說被告性侵A女，A女先去廁所後就一直哭，說不出話而未
    細述性侵過程，我覺得不能姑息養奸，不希望再有下一個被
    害者，我跟A女說我們要勇敢面對、即使很痛也要面對，我
    們本來是要帶A女去醫院驗傷，在車上我有問A女昨天晚上回
    家、為何未跟我說發生此事，A女表示她不知怎麼說，係因
    發生該事後，108年4月19日（星期五）晚上一直沒法睡覺，
    隔天上班會痛腳又酸，實在沒辦法才會說出來，我告訴A女
    不要害怕，一起面對，希望她鼓起勇氣去報案，在經過大橋
    派出所時，我們就直接去報案。
  ⑶A女未與被告交往，在本件事發前幾週，被告說其在做黃金之
    期貨買賣，起先被告將資料傳給我，我再傳給A女，後來A女
    覺得這樣轉傳很麻煩，她乾脆與被告直接聯絡；又在A女向
    我們告知她遭被告性侵之前，我們全家一個星期至「耀鴻堂
    國術會館」看診2次，甚至我、我丈夫、A女、我大哥及大嫂
    在108年4月17日都有至該處看診，當時A女並無異狀，此外
    我們有向被告買藥，一個人每月藥費約新臺幣（下同）1萬3
    千元至1萬6千元不等，被告來仁德的話，我們還會陪被告之
    妻打一下麻將，我們也曾請被告吃飯，我們全家都給被告治
    療而很尊敬、很信任被告，除了花錢給被告看診外，被告心
    情不好還會給我們臉色看，我們基於身體讓被告在治療，怎
    麼敢跟被告使性子，我們全家與被告之間完全沒有爭吵糾紛
    ，也沒有對不起被告。
  ⒌A女、A女之兄、A女之母上開證述互核相符：
  ⑴依據上開證述，被告與A女在108年4月19日同至「荷蘭村汽車
    旅館」之前，因A女及其家人多年接受被告指壓按摩等治療
    有所成效，已形成極為信任尊重被告，對被告指示之治療手
    法非常信賴之狀態，A女並以等同父母般地位之長輩身分對
    待被告，且A女及其家人與被告並無任何糾紛仇怨，難認有
    何設詞構陷之必要。再者，本案案發迄今2年餘，A女並無提
    出任何民事求償，顯見此案並不存在誣陷動機；況且，A女
    案發後迅於108年8月遠走他國，迄今未歸，有入出境資料可
    按（詳彌封袋），A女之母並陳報「一切都將請法官作主」
    、「只求別再次傷害A女，為了讓她修護身心，不得已讓她
    遠離故鄉去到遠方」等情（本院卷第195頁），足見A女之情
    狀，確實與遭性侵之被害人只求遠離加害者之情相符，益證
    上開證人所言屬實，堪以採信。
　⑵被告及A女均供稱其等在「荷蘭村汽車旅館」303號房間時，A
    女有洗熱水澡，並在被告面前赤裸露出下體，復進行自慰之
    舉動，然查：
  ①在本案前，A女及其家人原即固定每週一次至「耀鴻堂國術會
    館」接受被告治療，並無終止不再接受治療之情，且被告對
    A女及其家人之治療模式，A女均由家人陪同至「耀鴻堂國術
    會館」接受治療，未曾單獨與被告私下見面或在他處接受治
    療，在「耀鴻堂國術會館」治療過程中，受治療之女性係上
    身赤裸只反穿一件外套、下身著短褲及內褲而躺於椅上，由
    被告視個人狀況而以手指進行身體之指壓按摩，或者類似拔
    罐、筋膜槍打肌肉、電療及傳統之刮沙、牛角刺點等治療方
    法，不僅不會讓受治療之女性在被告面前展露陰部，受治療
    之女性的家人或親友尚會陪伴在旁見聞以避免產生誤會，亦
    無所謂讓女性自慰之治療手法，是被告於上開時地突然致電
    私下單獨邀約A女至汽車旅館進行治療，顯與常情有異，甚
    有可疑。
　②A女雖應被告邀約與被告同至「荷蘭村汽車旅館」，然由於被
    告對A女及其家人之上開常態治療模式，故A女於應約時無法
    知悉本案將有裸身治療及讓A女展露陰部自慰之治療方式，
    亦合情理，自難以A女同意與被告至汽車旅館而為被告有利
    之認定。
　③A女深受因子宮壁無法收縮，致陰部產生分泌物無法改善之困
    擾，且其為同性戀者，並無與被告交往，依其性取向亦不可
    能對被告產生性聯想，其之所以同意與被告至「荷蘭村汽車
    旅館」，僅在於接受被告進行如同過往之治療方法，從未認
    知治療手法可能要全裸或自慰，故A女既無所謂因應治療需
    先準備按摩棒，亦無任何與被告間之男女交往關係，或基於
    其他對價利益之緣故，衡情當無在被告面前裸露陰部或自慰
    之動機及必要，被告辯稱A女自備按摩棒自慰云云，有違常
    情，無可採信。
　④參以A女在離開「荷蘭村汽車旅館」之隔日即108年4月20日上
    午，即有如附表二所示以微信向友人「草莓」吐露在昨日（
    即同年月19日），自己很傻而被信任之人欺騙，未能好好保
    護自己而被男子欺負之沈痛心情，例如：「我說不出口」、
    「我不想要我現在這副身體」、「是不是真的越信任的人越
    容易欺騙自己」、「我只是從來沒想過這種事會發生在我身
    上而已」、「我昨天被男人欺負了」、「我不敢讓我爸媽知
    道」等語，有附表二微信對話紀錄可按（他卷第107頁），
    由上開資料可證A女前開證述於翌日有向「草莓」提及此事
    ，確係屬實，可知A女案發後之心路歷程與遭受性侵之被害
    人事後難以啟齒、意圖隱忍、厭惡自己、否定自己等情狀一
    致，益見其確有本案遭性侵一事。
　⑤按又透過被害人「陳述」以外之證據，得證明被害人聲稱被
    害事件時之言行舉止、情緒表現、心理狀態或處理反應等情
    景者（間接事實），係獨立於被害陳述之證據方法暨資料，
    屬具補強證據適格之情況證據，可藉其與待證事實有蓋然性
    之常態關聯，資為被害人遭遇（直接事實）致生影響之推理
    素材，此並非傳聞自被害陳述之重複或累積，當容許由法院
    透過調查程序，勾覈被害陳述相互印證，進而產生事實認定
    之心證（最高法院108年台上字第3241號判決意旨參照）。
    查A女於案發翌日向A女之兄、A女之母透露遭被告性侵，並
    伴隨崩潰痛哭之激動情緒，反應A女對於前開依被告指示在
    被告面前全裸並進行自慰之舉，係有被騙、受欺負、遭到侵
    犯之自覺等情以觀，顯示A女係迫於一定之精神壓力，始壓
    抑自己之意願，全裸讓被告撫摸按壓其胸部、陰部，繼而自
    慰，足以佐證A女所稱其因極為信任尊重被告，希望能使自
    己上開宿疾得以治癒，並害怕若不遵從被告指示，日後可能
    遭其拒絕治療而致病痛無法獲癒之緣故，雖內心覺得無此必
    要，但仍不敢拒絕，而違反意願聽從被告指示，裸露身體並
    為自慰之舉等情，核屬真實，可以採信。
  ⒍性侵害案件之被害人對於遭受性侵害之反應未必一律相同，
    而影響性侵害被害人反應之因素甚多，例如被害人與加害人
    間之關係（如長輩、老師或上司）、被害當時情境（例如加
    害人之體型、權勢或對現場環境掌控優勢等）、被害人之個
    性（例如個性勇敢、剛烈或畏怯、膽小）及對於被性侵害之
    感受（例如被害人為求保命或擔心遭受他人異樣眼光，而不
    敢聲張等），均會影響被害人之反應，舉例言之，如係遭熟
    識之人性侵害，如夫妻、親人或男女朋友間，則常因伴隨彼
    此間過去或案發後之親誼與情感關係變化而有不同於遭陌生
    人性侵害之反應，自不宜全以被害人有無於案發時呼救、案
    發後立即採取逃離現場、驗傷、報警，或與加害人聯繫等舉
    措，資以判斷被害人有無遭受性侵害（最高法院101年度台
    上字第3251號、100年度台上字第2727號判決意旨參照）。
    查被告駕車搭載A女於108年4月19日19時44分許，由「荷蘭
    村汽車旅館」退房離開時，A女清醒且神色正常，無向旅館
    人員求助等情，固為證人即該旅館櫃檯服務員魏家琳於偵訊
    中所陳，惟被告對於A女而言，係與A女及其家人間建立極為
    信任、尊重，等同父母般地位之長輩關係，實非單純之陌生
    人可資比擬，則A女在面臨視同父母般長輩地位之被告施加
    侵犯時，本於上開密切熟稔關係及顧及被告之長輩身分，心
    感羞恥難啟及可能使同與被告密切熟稔之父母因此陷於震驚
    、悲痛、甚而自責之情狀，遂選擇吞忍而未在與被告同時離
    開「荷蘭村汽車旅館」之第一時間採取求助之動作，而係隱
    忍難受至隔日方向友人、家人吐露遭受被告侵犯，並接受家
    人之支持而決定報案不再容忍之態度，衡與社會通常情理並
    無相違，自不能僅因A女在離開旅館之際，並無馬上求助，
    即遽認A女指述不實。
  ⒎刑法第224條所稱「其他違反其意願之方法」，並不以類似同
    條項所列舉之強暴、脅迫、恐嚇或催眠術等方法為必要，祇
    要行為人主觀上具備侵害被害人性自主之行使、維護，以足
    使被害人性自主決定意願受妨害之任何手段，均屬之；而人
    之智能本有差異，於遭逢感情、健康、事業等挫折，而處於
    徬徨無助之際，其意思決定之自主能力顯屬薄弱而易受影響
    ，若又以科學上無法即為印證之手段為誘使（例如法力、神
    怪、宗教或迷信等），由該行為之外觀，依通常智識能力判
    斷其方法、目的，欠缺社會相當性，且係趁人急迫無助之心
    理狀態，以能解除其困境而壓制人之理性思考空間，使之作
    成通常一般人所不為而損己之猥褻決定，自非屬出於自由意
    志之一般男歡女愛之性行為，而屬於一種違反意願之方法，
    是以行為人若施以上開方法而使人為猥褻之行為，即該當刑
    法第224條之犯罪構成要件（最高法院102年度台上字第3692
    號判決、103年度台上字第2730號、103年度台上字第第3490
    號、107年度台上字第3875號判決意旨參照）。次按刑法所
    指之猥褻，係指性交以外而足以興奮或滿足性慾之一切色情
    行為而言，並不以身體接觸為必要，而刻意使男女之性器官
    裸露展示於外並進行自慰舉動，在客觀上足以刺激或滿足性
    慾，並引起普通一般人羞恥或厭惡感而侵害性的道德感情，
    有礙於社會風化，自屬猥褻行為。
　⒏被告明知A女及其家人因長期接受被告治療，對被告極為信任
    、尊重，對所指示之治療手法非常信賴，A女並以等同父母
    般地位之長輩身分對待被告，且在被告帶同A女至「荷蘭村
    汽車旅館」之前，A女一直由家人陪同並固定至被告開設之
    「耀鴻堂國術會館」，接受身體之指壓按摩，或者類似拔罐
    、筋膜槍打肌肉、電療及傳統之刮沙、牛角刺點等方式之治
    療，並無所謂全身裸露並經由自慰排除體內毒素、骨髓、分
    泌物而據以治療之毫無醫學、科學根據之治療手法；又在原
    本治療過程中，既不會讓受治療之女性在被告面前全身裸露
    ，且會由該女性之家人親友或他人陪伴在旁見聞，避免獨處
    產生誤會；且A女從未單獨與被告至「耀鴻堂國術會館」以
    外地點接受治療，並無任何將終止至上開國術館治療之跡象
    ，被告亦無非在上開國術館以外地點及單獨對A女進行治療
    之急迫或必要，竟違反上開對A女治療之慣行模式，利用A女
    之信賴尊重及A女深受前開宿疾困擾之情，突然邀約A女看診
    ，並在無A女家人親友陪同下，帶同A女單獨至「荷蘭村汽車
    旅館」房間，此一舉措，違反常情，顯然欲行不法。再者，
    被告指示A女泡澡，使A女處於全身裸體之狀態，再按壓A女
    腹部稱子宮發炎，以須要達性高潮才能洩出分泌物為藉口，
    撫摸按壓A女胸部及陰部，並接續命A女自慰，A女自慰無法
    達到性高潮後，又接續撫摸A女陰部，被告上開所為，依據
    醫學及科學，均無從印證能達成治療子宮發炎或內分泌問題
    之成效，實際上單純屬於滿足其性慾之猥褻行為。A女因對
    被告極為信賴，並長期苦於宿疾，被告又表示該宿疾嚴重可
    能需拿掉子宮且已出現發炎症狀，A女憂慮及此，對於被告
    上開治療指示之必要性雖有疑惑，然因擔憂健康，信任被告
    之醫療指示，並慮及若不聽從，恐會招來被告不快而拒絕為
    其治療，致其不敢違背被告之醫療指示，壓抑A女之理性思
    考及性自主自由意志，以此方式迫使處於該心理強制狀態之
    A女不敢拒絕反抗，依被告指示而裸露並自慰，此等行為顯
    屬以違反A女意願之方法而使A女為猥褻行為，自已該當刑法
    第224條所指之犯罪構成要件至明。
　⒐綜上，被告所辯與常情有違，亦與事證不合，顯屬無稽之詞
    ，無可採信，本件事證明確，被告確有上開違反A女意願之
    強制猥褻犯行，堪以認定。
四、論罪科刑：
  ㈠核被告所為，係犯刑法第224條之強制猥褻罪。
　㈡累犯加重：
  ⒈被告前因詐欺等案件，經法院判處應執行有期徒刑3年3月確
    定，於105年7月7日假釋，於106年5月15日假釋期滿未經撤
    銷視為執行完畢等情，有被告前案紀錄表存卷可考，其受有
    期徒刑執行完畢後，5年以內故意再犯本案有期徒刑以上之
    罪，為累犯，應依刑法第47條第1 項規定加重其刑。
  ⒉原判決雖以被告之前科為詐欺案件，與妨害性自主型態不同
    ，罪質有異，依釋字第775號解釋意旨，不予加重其刑云云
    。然查：
  ⑴刑法第47條第1項規定：「受徒刑之執行完畢，或一部之執行
    而赦免後，5年以內故意再犯有期徒刑以上之罪者，為累犯
    ，加重本刑至2分之1」，就累犯的構成要件而言，立法者就
    被告的「前案」要件僅規定「受徒刑之執行完畢」，並未限
    定被告係觸犯何種罪名，亦未區分被告係故意犯或過失犯。
    就被告構成累犯的「效果」，則係規定「應」一律要加重其
    刑，而非賦予法院裁量是否要加重其刑，此乃因「累犯」的
    立法政策源於：「受刑後復犯罪，可證明通常刑之不足以懲
    治其特別惡性，而有加重其刑之必要」、「累犯之加重，係
    因犯罪行為人之刑罰反應力薄弱，需再延長其矯正期間，以
    助其重返社會，並兼顧社會防衛之效果」（歷次立法理由參
    照），且亦與一般人民的生活經驗及國民感情相符，因此司
    法院大法官會議第775號解釋意旨稱：「依上開系爭規定一
    法律文義及立法理由觀之，立法者係認為行為人於前罪徒刑
    執行完畢或一部之執行而赦免後，5年內又故意違犯後罪，
    因累犯者之主觀惡性較重，故所違犯之後罪應加重本刑至2
    分之1，因此系爭規定所加重處罰者，係後罪行為，而非前
    罪行為，自不生是否違反憲法一行為不二罰原則之問題」，
    依此，法官仍有依照立法者的意旨，忠實適用刑法第47條規
    定的義務。
  ⑵其次，上開大法官會議解釋文認為刑法第47條規定部分違憲
    的地方，則僅限於：「惟其不分情節，基於累犯者有其特別
    惡性及對刑罰反應力薄弱等立法理由，一律加重最低本刑，
    於不符合刑法第59條所定要件之情形下，致生行為人所受之
    刑罰超過其所應負擔罪責之個案，其人身自由因此遭受過苛
    之侵害部分，對人民受憲法第8 條保障之人身自由所為限制
    」者，方不符憲法罪刑相當原則，牴觸憲法第23條比例原則
    ，大法官會議認為於此範圍內，有關機關應自本解釋公布之
    日起2 年內，依本解釋意旨修正之。於修正前，為避免發生
    上述罪刑不相當之情形，法院就該個案應依本解釋意旨，裁
    量是否加重最低本刑。該解釋理由並舉例：「本來法院認為
    諭知6 月有期徒刑得易科罰金或易服社會勞動即可收矯正之
    效或足以維持法秩序，但於不符合刑法第59條所定要件之情
    形下，因累犯加重最低本刑之結果，法院仍須宣告7 月以上
    有期徒刑，致不得易科罰金或易服社會勞動」的情形。
  ⑶依據上開說明，本件並無刑法第59條情輕法重、情堪憫恕，
    得以酌減之疑義，實難認有何「於不符合刑法第59條所定要
    件之情形下，致生行為人所受之刑罰超過其所應負擔罪責之
    個案，其人身自由因此遭受過苛之侵害」之情形，被告不管
    前科罪名為何，既已受有期徒刑之執行完畢，於5年內又故
    意觸犯本案，已顯示其於前案處罰後，未能謹慎自持自己日
    後之行為，對刑罰的反應力薄弱，故意再犯罪亦有其特別惡
    性，已符合累犯加重其刑的規定。且被告於本案又「無」倘
    依刑法第47條第1 項規定加重其刑，導致「所受之刑罰超過
    其所應負擔罪責，人身自由因此遭受過苛之侵害」之情形，
    依照刑法第47條第1 項及前開大法官會議解釋意旨，仍應加
    重其刑。
五、撤銷改判之理由：
  ㈠原審以被告犯強制猥褻罪證明確，予以論罪科刑，固非無見
    ，惟查：
　⒈原判決以108年4月20日採自A女外陰部及陰道深部之棉棒，經
    檢驗結果，未發現精子細胞，前列腺抗原檢測結果呈陰性反
    應，DNA檢測未檢出人類男性Y染色體DNA量；又採自A女胸部
    、左頸之棉棒，經萃取DNA檢測，未檢出人類男性Y染色體DN
    A量，無法與被告唾液採樣進行比對，此有內政部警政署刑
    事警察局108年6月27日、108年8月2日鑑定書可稽（偵卷第3
    1、32頁，原審卷第51頁），認無證據證明被告在本案有以
    手撫摸A女胸部、陰部之猥褻犯行，而為不另無罪之諭知。
    然查，A女於案發當日回家後有洗澡一事，業據A女之母證述
    如上，故於翌日之採檢，未能採得被告之生物跡證，乃屬事
    理之常，尚難以此認為A女指證不可採而遽論被告無此猥褻
    犯行。衡情被告既坦承有為治療A女而同至汽車旅館，令A女
    洗澡後赤裸觸摸A女治療，並叫A女手摸陰部讓「骨髓」流出
    ，A女隨後自慰等情如上，則以此情狀，其倘無如A女所述挾
    長輩、醫療優勢地位，違反A女意願，按壓猥褻A女胸部、陰
    部，對A女施加心理壓力，壓抑其自由意思，A女豈可能聽從
    其「摸到讓骨髓流出」之言，更進一步為自慰之舉？足見被
    告確有猥褻A女胸部、陰部無誤。原審徒以無生物跡證遽論
    被告無此犯行，尚有誤會。　　　　　　　
　⒉被告構成累犯，原審未予適用，適用法規顯有錯誤。
　⒊附表二所示微信訊息，因屬文書證據始有證據能力，並非因
    勘驗而有證據能力，原審就此節所認，亦有未洽。　
  ㈡被告提起上訴，以：⑴A女曾稱遭被告強制性交，然鑑定結果
    無此生物跡證，可見A女證述不實；⑵汽車旅館櫃台服務員魏
    家琳於警詢證稱被告與A女從入住到退房均無異狀，A女沒有
    求救，也未請櫃臺報警，有違經驗法則；⑶A女之兄證稱A女
    之宿疾存在數年，對就學就業無重大影響，然原審卻認A女
    因慮及若不聽從被告指示，恐會招來被告不快而拒絕治療，
    造成病痛無從獲癒之嚴重後果，致壓制其性自主自由意思而
    不敢反抗云云，顯與A女之兄證述不符，而否認犯罪，指摘
    原判決違誤。然查，A女雖曾指稱遭被告強制性交，然因此
    部分無生物跡證，且其無對家人描述細節（原審卷第187、2
    13頁），欠缺補強證據，始未據起訴，有起訴書在卷可按，
    此與強制猥褻部分有充足補強證據之情不同，尚難以此認為
    A女所述全部不可採信。再者，性侵被害人是否立即求救、
    報案，有無驚慌失措，存在個別差異，自難僅以A女未有上
    情，遽論指訴不實。況且，A女上開宿疾經年治療，雖未痊
    癒，但有改善，故A女甚為相信被告，業如前述，其因被告
    提出新的治療方式而至汽車旅館求醫，在上開情境下性自主
    意思遭到壓抑，並非不可想像，自難以該宿疾對就學就業無
    重大影響而認A女性自主意思不會遭到壓制。是被告上開所
    辯，雖無理由，然原判決既有上開可議之處，乃屬無可維持
    ，自應由本院撤銷改判。
  ㈢爰審酌被告為逞一己之私慾，利用長期為A女治療，所形成之
    A女對其極為信任、尊重及非常信賴被告之治療指示，並以
    等同父母般地位之長輩身分看待被告之密切熟稔關係，恣意
    以壓抑A女性自主之自由意志之手段，違反A女意願而對其為
    強制猥褻行為，戕害A女而使其承受性自主權及身體自主權
    遭受侵犯之苦痛，顯見欠缺尊重女性身體自主權之觀念，所
    為自應予以非難；犯後未能坦然面對犯行，亦未徵得被害人
    之諒解，或賠償所受損害，犯後態度難認良好，復兼衡被告
    自述其係國小肄業，從事黃金買賣，須扶養3名小孩之教育
    程度及家庭、經濟狀況等一切情狀，量處如主文第2項所示
    之刑。　　
據上論斷，應依刑事訴訟法第369條第1項前段、第364條、第299
 條第1項前段，判決如主文。
本案經檢察官呂舒雯提起公訴，檢察官謝錫和到庭執行職務。
中　　華　　民　　國　　110 　年　　8 　　月　　31　　日
                  刑事第五庭    審判長法　官  黃國永
                                      法　官  蔡川富
                                      法　官  翁世容
以上正本證明與原本無異。
如不服本判決應於收受送達後20日內向本院提出上訴書狀，其未
敘述上訴理由者，並得於提起上訴後20日內向本院補提理由書（
均須按他造當事人之人數附繕本）「切勿逕送上級法院」。
                                      書記官  顏惠華
中　　華　　民　　國　　110 　年　　8 　　月　　31　　日
附錄本案論罪科刑法條：
中華民國刑法第224條
對於男女以強暴、脅迫、恐嚇、催眠術或其他違反其意願之方法
，而為猥褻之行為者，處6月以上5年以下有期徒刑。

附表一：非供述證據：
㈠被告與A女之LINE對話紀錄1份（他第15至17頁）
㈡被告住處照片1張（他卷第13頁）
㈢荷蘭村汽車旅館108年4月19日入住登記資料1份（他卷第20至21
  頁）
㈣「荷蘭村汽車旅館」監視器錄影擷取畫面12張（他卷第25至29
  頁）
㈤治安影像系統畫面8張（他卷第33至35頁）
㈥衛生福利部108年5月2日衛部醫字第1080012095號函（他卷第69
  頁）
㈦附表二所示微信對話紀錄（他卷第107頁）　

附表二：A女與「草莓」之微信對話紀錄（簡體字均轉為繁體）
編號      時間 傳訊者（草莓） 傳訊者（A女）   1   我不是肚子痛   2 108年4月20日11時06分 阿樂，你身体狀態好差    3 108年4月20日11時06分  我真傻我真的很笨   4 108年4月20日11時06分 為什麼突然這麼說你很好啊是不是遇到什么事情了    5 108年4月20日11時12分 不管遇到什么事情，總能解決的    6 108年4月20日11時12分  我說不出口   7 108年4月20日11時18分 你把我當地瓜說給地瓜聽，地瓜不會說出去的    8 108年4月20日11時18分  我會沒事的   9 108年4月20日11時18分 你......好，不說，等你想告訴我了，你再說   10 108年4月20日11時23分  好  11 108年4月20日11時23分 以後，不管怎樣，不要拿自己的身體去宣泄情緒低落，女人身體很脆弱，不能折騰的男人哈哈哈哈哈做男人你是想最愛的時候射嗎？   12 108年4月20日11時23分  我不想要我現在這副身體  13 108年4月20日11時41分 我想要你給我吧我把它養好   14 108年4月20日11時41分  我昨天一直在想  15 108年4月20日11時41分 想什麼   16 108年4月20日11時41分  是不是真的越信任的人越容易欺騙自己  17 108年4月20日12時02分 那你就不要信任我啊我只是一個普普通通的人   18 108年4月20日12時02分  不是你  19 108年4月20日12時02分 那是？   20 108年4月20日12時02分  我只是從來沒想過這種事會發生在我身上而已  21 108年4月20日12時02分 發生什麼事了   22 108年4月20日12時02分  我一直讓你好好保護自己但是我卻沒能保護我自己  23 108年4月20日12時02分 你怎麼了不要嚇唬我你快說啊是不是有人欺負你了   24 108年4月20日12時02分  嗯我昨天被欺負了被男人  25 108年4月20日12時02分 你……是不是痛不痛？   26 108年4月20日12時02分  痛現在還痛  27 108年4月20日12時02分 有沒有避孕你要先吃藥，在42小時內   28 108年4月20日12時02分  沒有他沒射  29 108年4月20日12時07分  我不敢讓我爸媽知道